【裁判字號】    97,訴,5094
【裁判日期】    980122
【裁判案由】    毒品危害防制條例
【裁判全文】
臺灣臺中地方法院刑事判決              97年度訴字第5094號
公  訴  人  臺灣臺中地方法院檢察署檢察官
被      告  乙○○
                      號
                    （現於臺灣臺中監獄執行中）
上列被告因毒品危害防制條例案件，經檢察官提起公訴（97年度
毒偵字第5676號），本院因被告所犯非死刑、無期徒刑、最輕本
刑為三年以上有期徒刑之罪或高等法院管轄第一審案件，經被告
就被訴事實為有罪之陳述，裁定進行簡式審判程序，判決如下：
    主    文
乙○○施用第一級毒品，累犯，處有期徒刑柒月，扣案之第一級
毒品海洛因捌小包（驗餘合計淨重零點陸陸公克）沒收銷燬之。
又施用第二級毒品，累犯，處有期徒刑柒月，扣案之第二級毒品
甲基安非他命捌小包（驗餘合計淨重壹點貳陸伍陸公克）沒收銷
燬之。應執行有期徒刑壹年，扣案之第一級毒品海洛因捌小包（
驗餘合計淨重零點陸陸公克）及第二級毒品甲基安非他命捌小包
（驗餘合計淨重壹點貳陸伍陸公克）均沒收銷燬之。
    犯罪事實及理由
一、本件犯罪事實及證據，除加列「被告於本院審理時之自白」
    、「法務部調查局濫用藥物實驗室鑑定書」、「行政院衛生
    署草屯療養院鑑定書」為證據之外，餘均引用起訴書之記載
    （如附件）。
二、依刑事訴訟法第273條之1第1項、第299條第1項前段、第310
    條之2、第454條，毒品危害防制條例第10條第1項、第2項、
    第18條第1項前段，刑法第11條、第47條第1項、第51條第5
    款，判決如主文。
本案經檢察官甲○○到庭執行職務。
如不服本判決，應於收受送達後10日內向本院提出上訴書狀（應
敘述具體理由並附繕本）。
中    華    民    國    98    年    1     月    22    日
                  刑事第十五庭  法  官  戴嘉慧
上正本證明與原本無異。
                                書記官  劉晴芬
中    華    民    國    98    年    1     月    22    日
【附錄本案論罪科刑法條】
毒品危害防制條例第10條
施用第一級毒品者，處6月以上5年以下有期徒刑。
施用第二級毒品者，處3年以下有期徒刑。
【附件】
臺灣臺中地方法院檢察署檢察官起訴書                  宜股
                                     97年度毒偵字第5676號
     被      告  乙○○  男  34歲（民國○○年○○月○○日生）
                         住臺中縣東勢鎮○○里○街南片巷11
                         之2號
                        （在押）
                         國民身分證統一編號：Ｚ000000000號
上列被告因違反毒品危害防制條例案件，業經偵查終結，認應提
起公訴，茲敘述犯罪事實、證據並所犯法條如下：
               犯罪事實
一、乙○○前於民國95年間因施用毒品案件，經臺灣臺中地方法
    院判處有期徒刑5月確定，甫於95年7月19日執行完畢。又其
    於90年間因施用毒品，曾經同院裁定送勒戒處所施以觀察、
    勒戒，於90年2月2日因無繼續施用毒品之傾向而釋放。然其
    猶無法戒絕毒癮，又於觀察、勒戒釋放後，於5年內之95年
    間，因施用毒品案件，經本署檢察官以95年度毒偵字第945
    號提起公訴，並由同院以95年易字第694號判處有期徒刑5月
    確定在案。詎其仍未戒除毒癮，復基於施用第一級、第二級
    毒品之犯意，於97年11月9日晚上某時許，在臺中市逢甲大
    學附近麥當勞內，以將海洛因放入香菸內燒烤吸食及將甲基
    安非他命置於玻璃球內吸食器燒烤吸食之方式，施用第一級
    毒品海洛因、第二級毒品甲基安非他命各1次。嗣於97年11
    月10日晚上9時30分許，因另案通緝為警在臺中市○○區○
    ○路330號前逮捕，並扣得第一級毒品海洛因8小包（含袋重
    1.99公克）、第二級毒品甲基安非他命8小包（含袋重2.68
    公克）。
二、案經臺中市警察局第六分局報告偵辦。
           證據並所犯法條
一、訊據被告乙○○於偵查中對上揭犯行坦承不諱，又被告為警
    採集之尿液，經送中山醫學大學附設醫院檢驗科藥物檢測中
    心檢驗，結果呈可待因、嗎啡、安非他命及甲基安非他命陽
    性反應，有該中心檢驗報告書1紙在卷可憑，並有第一級毒
    品海洛因8小包（含袋重1.99公克）、第二級毒品甲基安非
    他命8小包（含袋重2.68公克）扣案可資佐證。其施用第一
    級、第二級毒品犯行應堪認定。另被告前因施用毒品案件，
    經臺灣臺中地方法院裁定令入勒戒處所接受觀察、勒戒，於
    90年2月2日釋放，其於前次施用毒品受觀察、勒戒執行完畢
    後5年內曾再犯施用毒品之罪嫌，並經法院判決確定，有本
    署刑案資料查註紀錄表、全國施用毒品案件紀錄表、刑案人
    犯在監所最新資料報表各1份在卷可參。由此可知，被告在
    前次所為之執行觀察、勒戒治療程序，顯未能收袪除毒癮之
    實效，參諸毒品危害防制條例第20條、第23條之立法理由，
    被告今再犯本件施用毒品犯行，仍屬毒品危害防制條例所規
    範之「再犯」情形，依法應予追訴。綜此，被告再犯毒品危
    害防制條例第10條之罪嫌，堪以認定。
二、核被告乙○○所為，係犯毒品危害防制條例第10條第1、2項
    之施用第一、二級毒品罪嫌。被告所犯上開2罪間，罪名互
    異，犯意各別，請予分論併罰。又被告曾受有期徒刑之執行
    完畢，有本署刑案資料查註紀錄表在卷可稽，其於5年內故
    意再犯本件有期徒刑以上之罪，為累犯，請依刑法第47條第
    1項規定，加重其刑。扣案之毒品，請依同條例第18條第1項
    前段規定宣告沒收並諭知銷燬。
三、依毒品危害防制條例第23條第2項、刑事訴訟法第251條第1
    項提起公訴。
     此  致
臺灣臺中地方法院
中    華    民    國    97    年    12    月    16    日
                               檢  察  官    林  樹  蘭
本件正本證明與原本無異
中    華    民    國    97    年    12    月    24    日
                               書  記  官    陳  秉  榤


司法院資訊處製作；財團法人民間司法改革基金會備份。
